# 请教陈版企业出资举办事业单位，出资款的列报问题

提问人：zilei66 时间：2015-04-20 22:23:07
A企业会同其他政府部门共同举办一家事业单位，事业单位章程中明确约定不分红，请教A企业出资应如何列报，是否应考虑全额计提减值准备。若计提减值准备，在不存在明确处置计划的前提下是否应确认递延所得税资产。

回答人：chenyiwei
既然明知不能获得分红，则仍出资是基于什么考虑？除了不能获得分红以外，能够获得哪些方面的经济利益？这些经济利益能否以货币计量？

提问人：zilei66 时间：2015-04-20 23:30:52
根据律师对被投资方章程的理解虽不能取得分红，但投资方仍具有剩余财产分配权。企业出资目的并非为了直接获取投资收益，而是通过该事业单位及其影响取得更多的市场机会。

回答人：chenyiwei
剩余财产分配权可能要很多年后才会用到，应该不是投资的主要目的。如果主要是为了获得市场机会，则建议将投资款计入销售费用。